#Analise inicial dos arquivos geraos pelo e-Lattes
#LEMBRAR DE CONFIGURAR O DIRETORIO NO COMANDO setwd()

#Pacotes para serem ativados
```{r, warning=FALSE, message=FALSE,error=FALSE}
library(tidyverse) #Importado para manipulação de tibbles
library(jsonlite) #Importado para carga dos arquivos JSON para o R
library(listviewer) #Importado para análise dos arquivos JSON
library(igraph) #Importado para manipulação de grafo
library(dplyr) #Importado para uso do Operador Pipe
library(tidyr) #Importado para uso da função spread()
library(ggplot2) #Importado para visualizações com ggplot()
library(stringr) #str_to_upper

#CONFIGURAR - DIRETORIO DOS .R
setwd("~/Repository/DataScience/DS4A-BioAni-BioMic-BioMol-PatMol")
source("elattes.ls2df.R")

#CONFIGURAR - DIRETORIO DOS .JSON (Arquivos eLattes)
perfil <- fromJSON("242BiologiaMicrobiana/242profile.json")
public <- fromJSON("242BiologiaMicrobiana/242publication.json")
orient <- fromJSON("242BiologiaMicrobiana/242advise.json")
graphl <- fromJSON("242BiologiaMicrobiana/242graph.json")

#Arquivos Sucupira? Pesquisar
#res.area <- fromJSON("UnBPosGeral/researchers_by_area.json") #NÃO UTILIZADO
df.prog <- read.table("UnBPosGeral/prof_prog.csv", sep = ",", 
                      colClasses = "character", encoding = "UTF-8", header = TRUE)

#SEPARACAO DOS CAMPOS DE DF.PROG - Depende dos arquivos Sucupira
df.prog <- df.prog %>% separate(idLattes.Docente.Categoria.Grande.Area.Area.de.Avaliacao.Codigo.AreaPos.Programa,
                     c("idLattes", "Docente", "Categoria", "GrandeArea", "AreaDeAvaliacao", "Codigo", "AreaPos", "Programa"),
                     sep = ";", extra = "drop", fill = "right")

######
#Analise do arquivo perfil

#jsonedit(perfil)
#jsonedit(public)

#Numero de Docentes encontrados
length(perfil)

#Atributos presentes em um dos pesquisadores
glimpse(perfil[[1]], width = 30)

#Constroi lista de nomes de docentes/pessoas
ProfileList <- list()
for (i in 1:length(perfil)) {
  ProfileList <- rbind(ProfileList, perfil[[i]]$nome)
}

##Analise dos dados em formato list
# Numero de areas de atuacao cumulativo
sum(sapply(perfil, function(x) nrow(x$areas_de_atuacao)))
# Numero de areas de atuacao por pessoa
table(unlist(sapply(perfil, function(x) nrow(x$areas_de_atuacao))))
# Numero de pessoas por grande area
table(unlist(sapply(perfil, function(x) (x$areas_de_atuacao$grande_area))))
# Numero de pessoas que produziram os especificos tipos de producao
table(unlist(sapply(perfil, function(x) names(x$producao_bibiografica))))
# Numero de publicacoes por tipo
sum(sapply(perfil, function(x) length(x$producao_bibiografica$ARTIGO_ACEITO$ano)))
sum(sapply(perfil, function(x) length(x$producao_bibiografica$CAPITULO_DE_LIVRO$ano)))
sum(sapply(perfil, function(x) length(x$producao_bibiografica$LIVRO$ano)))
sum(sapply(perfil, function(x) length(x$producao_bibiografica$PERIODICO$ano)))
sum(sapply(perfil, function(x) length(x$producao_bibiografica$TEXTO_EM_JORNAIS$ano)))
# Numero de pessoas por quantitativo de producoes por pessoa 0 = 1; 1 = 2...
table(unlist(sapply(perfil, function(x) length(x$producao_bibiografica$ARTIGO_ACEITO$ano))))
table(unlist(sapply(perfil, function(x) length(x$producao_bibiografica$CAPITULO_DE_LIVRO$ano))))
table(unlist(sapply(perfil, function(x) length(x$producao_bibiografica$LIVRO$ano))))
table(unlist(sapply(perfil, function(x) length(x$producao_bibiografica$PERIODICO$ano))))
table(unlist(sapply(perfil, function(x) length(x$producao_bibiografica$TEXTO_EM_JORNAIS$ano))))
# Numero de producoes por ano
table(unlist(sapply(perfil, function(x) (x$producao_bibiografica$ARTIGO_ACEITO$ano))))
table(unlist(sapply(perfil, function(x) (x$producao_bibiografica$CAPITULO_DE_LIVRO$ano))))
table(unlist(sapply(perfil, function(x) (x$producao_bibiografica$LIVRO$ano))))
table(unlist(sapply(perfil, function(x) (x$producao_bibiografica$PERIODICO$ano))))
table(unlist(sapply(perfil, function(x) (x$producao_bibiografica$TEXTO_EM_JORNAIS$ano))))
# Numero de pessoas que realizaram diferentes tipos de orientacoes
length(unlist(sapply(perfil, function(x) names(x$orientacoes_academicas))))
# Numero de pessoas por tipo de orientacao
table(unlist(sapply(perfil, function(x) names(x$orientacoes_academicas))))
#Numero de orientacoes concluidas
sum(sapply(perfil, function(x) length(x$orientacoes_academicas$ORIENTACAO_CONCLUIDA_MESTRADO$ano)))
sum(sapply(perfil, function(x) length(x$orientacoes_academicas$ORIENTACAO_CONCLUIDA_DOUTORADO$ano)))
sum(sapply(perfil, function(x) length(x$orientacoes_academicas$ORIENTACAO_CONCLUIDA_POS_DOUTORADO$ano)))

# Numero de pessoas por quantitativo de orientacoes por pessoa 0 = 1; 1 = 2...
table(unlist(sapply(perfil, function(x) length(x$orientacoes_academicas$ORIENTACAO_CONCLUIDA_MESTRADO$ano))))
table(unlist(sapply(perfil, function(x) length(x$orientacoes_academicas$ORIENTACAO_CONCLUIDA_DOUTORADO$ano))))
table(unlist(sapply(perfil, function(x) length(x$orientacoes_academicas$ORIENTACAO_CONCLUIDA_POS_DOUTORADO$ano))))

# Numero de orientacoes por ano
table(unlist(sapply(perfil, function(x) (x$orientacoes_academicas$ORIENTACAO_CONCLUIDA_MESTRADO$ano))))
table(unlist(sapply(perfil, function(x) (x$orientacoes_academicas$ORIENTACAO_CONCLUIDA_DOUTORADO$ano))))
table(unlist(sapply(perfil, function(x) (x$orientacoes_academicas$ORIENTACAO_CONCLUIDA_POS_DOUTORADO$ano))))

###Analise dos dados em formato Data Frame
#Arquivo Profile por Curriculo
# extrai perfis dos professores 
perfil.df.professores <- extrai.perfis(perfil)

# extrai producao bibliografica de todos os professores 
perfil.df.publicacoes <- extrai.producoes(perfil) %>%
  select(tipo_producao, everything()) %>% arrange(tipo_producao)
perfil.df.publicacoes$tipo_producao[grepl("DEMAIS",perfil.df.publicacoes$tipo_producao)] <- "OUTRAS_PRODUCOES"

perfil.df.publicacoes %>% select(pais_de_publicacao) %>% distinct()

#extrai orientacoes 
perfil.df.orientacoes <- extrai.orientacoes(perfil) %>%
  select(id_lattes_orientadores, natureza, ano, orientacao, everything()) %>%
  mutate(situacao = ifelse(grepl("CONCLUIDA", orientacao), "Concluída", "Em andamento")) %>%
  mutate(Natureza = case_when(grepl("MESTRADO", str_to_upper(natureza)) ~ "Mestrado",
                              grepl("PÓS-DOUTORADO", str_to_upper(natureza)) ~ "Pós-doutorado",
                              grepl("DOUTORADO", str_to_upper(natureza)) ~ "Doutorado",
                              grepl("INICIACAO", str_to_upper(natureza)) ~ "Iniciação Científica",
                              grepl("INICIAÇÃO", str_to_upper(natureza)) ~ "Iniciação Científica",
                              TRUE ~ "Outras naturezas"))           

perfil.df.orientacoes %>% select(natureza, Natureza) %>% distinct() %>% arrange(Natureza)

str_to_upper("pós-doutorado")

#extrai areas de atuacao 
perfil.df.areas.de.atuacao <- extrai.areas.atuacao(perfil) %>%
  select(idLattes, everything())

#cria arquivo com dados quantitativos para analise
perfil.df <- data.frame()
perfil.df <- perfil.df.professores %>% 
  select(idLattes, nome, resumo_cv, senioridade) %>% 
  left_join(
    perfil.df.orientacoes %>% 
      select(orientacao, idLattes) %>% 
      filter(!grepl("EM_ANDAMENTO", orientacao)) %>% 
      group_by(idLattes) %>% 
      count(orientacao) %>% 
      spread(key = orientacao, value = n), 
    by = "idLattes") %>% 
  left_join(
    perfil.df.publicacoes %>% 
      select(tipo_producao, idLattes) %>% 
      filter(!grepl("ARTIGO_ACEITO", tipo_producao)) %>% 
      group_by(idLattes) %>% 
      count(tipo_producao) %>% 
      spread(key = tipo_producao, value = n), 
    by = "idLattes") %>% 
  left_join(
    perfil.df.areas.de.atuacao %>% 
      select(area, idLattes) %>% 
      group_by(idLattes) %>% 
      summarise(num_areas = n_distinct(area)), 
    by = "idLattes")

glimpse(perfil.df)


####
###Publicacao
##Analise dos dados no formato lista
#Numero de Publicacoes em periódicos
sum(sapply(public$PERIODICO, function(x) length(x$natureza)))
#anos analisados
names(public$PERIODICO)
#20 revistas mais publicadas
head(sort(table(as.data.frame(unlist
    (sapply(public$PERIODICO, function(x) unlist(x$periodico)))
  )), decreasing = TRUE),20)

##Analise dos dados no formato DF
public.periodico.df <- pub.ls2df(public, 1) #artigos
public.livros.df <- pub.ls2df(public, 2) #livros
public.eventos.df <- pub.ls2df(public, 5) #eventos
#Publicacao por ano
table(public.periodico.df$ano)
#20 revistas mais publicadas
#Mesma visao que anterior mas agora trabalhando no DataFrame
head(sort(table(public.periodico.df$periodico), decreasing = TRUE), 20)

####
#Orientacao
#Analise dos dados em formato lista
##Numero de Orientacoes Mestrado e Doutorado
sum(sapply(orient$ORIENTACAO_CONCLUIDA_DOUTORADO, function(x) length(x$natureza))) + 
  sum(sapply(orient$ORIENTACAO_CONCLUIDA_MESTRADO, function(x) length(x$natureza)))

##Analise dos dados no formato DF
orient.posdoutorado.df <- ori.ls2df(orient, 6) #pos-Doutorado concluido
orient.doutorado.df <- ori.ls2df(orient, 7) #Doutorado concluido
orient.mestrado.df <- ori.ls2df(orient, 8) #Mestrado concluido

orient.df <- rbind(rbind(orient.posdoutorado.df, orient.doutorado.df), orient.mestrado.df)

###
#Grafo
g <- g.ls2ig(graphl)
df <- as.data.frame(V(g)$name); colnames(df) <- "Idlattes"

#BLOCO ABAIXO REQUER BASE DE DADOS df.prog
df <- left_join(df, df.prog, by = c("Idlattes" = "idLattes")) #

#Apenas para fins de analise inicial, foram retiradas as observacoes 
#com duplicacao de pesquisadores no caso de haver professores em mais 
#de um programa
df <- df %>% group_by(Idlattes) %>% 
  slice(1L)
V(g)$programa <- df$Programa
V(g)$orient_dout <- perfil.df$ORIENTACAO_CONCLUIDA_DOUTORADO
V(g)$orient_mest <- perfil.df$ORIENTACAO_CONCLUIDA_MESTRADO
V(g)$publicacao <- perfil.df$PERIODICO
V(g)$eventos <- perfil.df$EVENTO

#Indice de bolsas

bolsas.df <- orient.df %>% filter(bolsa == "SIM") %>%
  group_by(natureza, ano) %>%
  summarise(num_bolsas = n()) %>%
  inner_join((orient.df %>%
                group_by(natureza, ano) %>%
                summarise(num_orients = n())), by = c("natureza", "ano")) %>%
  mutate(ratio = num_bolsas/num_orients)
```

###

#Visualizacao

Grafico de barras; periodicos por ano

```{r, warning=FALSE, message=FALSE,error=FALSE}
public.periodico.df %>%
  group_by(ano) %>%
  summarise(Quantidade = n()) %>%
  ggplot(aes(ano, Quantidade)) +
  geom_bar(position = "stack",stat = "identity", fill = "darkcyan")+
  ggtitle("Periodicos publicados por ano") +
  geom_text(aes(label=Quantidade), vjust=-0.3, size=2.5)+
  theme_minimal() + labs(x="Ano",y="Quantidade de Periodicos")
```

Sob uma perspectiva de publicações em periódicos, o Programa de Pós-Graduação
de Biologia Microbiana apresentou um crescimento considerável de 2013 para 2014,
aumentando o número de publicações em mais de 25% e mantendo esta média a partir
de então.

Quantidade de periodicos publicados por professor(a) entre 2010 e 2017
Numero de areas de pesquisa do professor

```{r, warning=FALSE, message=FALSE,error=FALSE}
perfil.df %>%
  ggplot(aes(idLattes,PERIODICO, color = num_areas)) +
  geom_point() +
  ggtitle("Periodicos publicados por pesquisador (incluindo mediana)") +
  theme(legend.position="right",legend.text=element_text(size=7)) +
  guides(fill=guide_legend(nrow=5, byrow=TRUE, title.position = "top")) +
  labs(x="Pesquisador(a)",y="Numero de publicacoes") +
  theme(axis.text.x=element_blank(), axis.ticks.x=element_blank()) +
  geom_hline(yintercept = sum(perfil.df %>% summarize(x = median(PERIODICO))), color = "red")
```

Investigando o comportamento dos pesquisadores do programa, os professores
foram ordenados pelo número total de publicações em periódicos entre 2010 e 2017,
cuja mediana foi apresentada pela linha vermelha do gráfico acima, que sinaliza
11 publicações no período total. O gráfico indica que, dos 23 pesquisadores
inclusos na base de dados, cinco se destacaram com publicações que mais que
duplicaram este valor - com um deles chegando a 52 publicações em periódicos.

publicacao de livros por pais/ano

```{r, warning=FALSE, message=FALSE,error=FALSE}
public.livros.df %>%
  group_by(ano,pais_de_publicacao) %>%
  ggplot(aes(x=ano,y=pais_de_publicacao, color= pais_de_publicacao)) +
  ggtitle("Livros publicados por ano") +
  xlab("Ano") + ylab("Pais") + geom_point() + geom_jitter()
```

Apenas cinco anos apresentaram registros de publicação de livros por parte
do Programa no período de 2010 a 2017. Além disso, é possível notar uma grande
concentração destas publicações em território nacional.

Eventos nacionais e internacionais

```{r, warning=FALSE, message=FALSE,error=FALSE}
public.eventos.df %>%
  filter(pais_do_evento %in% 
           c(names(head(sort(table(public.eventos.df$pais_do_evento)
                             , decreasing = TRUE), 10)))) %>%
  group_by(ano_do_trabalho,pais_do_evento) %>%
  ggplot(aes(x=ano_do_trabalho,y=pais_do_evento, color= pais_do_evento)) +
  ggtitle("Participacoes em eventos") +
  xlab("Ano") + ylab("Pais") + geom_point() + geom_jitter()
```

Considerando eventos, o Programa de Biologia Microbiana teve comparecimento maior
em eventos no Brasil que em países estrangeiros. Ainda assim, o gráfico mostra
que o programa esteve presente em eventos de sede internacional em 
todos os anos registrados na base de dados, principalmente nos Estados Unidos.

Orientacoes completas por ano e natureza

```{r, warning=FALSE, message=FALSE,error=FALSE}
#ggplot(orient.df,aes(ano,fill=natureza)) +
#  geom_bar(stat = "count", position="dodge") +
#  ggtitle("Natureza das Orientacoes Completas Por Ano") +
#  theme(legend.position="right",legend.text=element_text(size=7)) +
#  guides(fill=guide_legend(nrow=5, byrow=TRUE, title.position = "top")) +
#  labs(x="Ano",y="Quantidade") + scale_y_continuous(limits = c(0, 25))

orient.df %>%
  group_by(ano, natureza) %>% summarise(total = n()) %>%
  ggplot(aes(x=ano,y=total,group=natureza,color=natureza)) +
  geom_line() +
  ggtitle("Número de orientações finalizadas por ano") +
  theme(legend.position="right",legend.text=element_text(size=7)) +
  guides(fill=guide_legend(nrow=5, byrow=TRUE, title.position = "top")) +
  labs(x="Ano",y="Quantidade de Orientações")
```

Evolução temporal de orientações em andamento e concluídas

```{r, warning=FALSE, message=FALSE,error=FALSE}
perfil.df.orientacoes %>% group_by(ano, situacao) %>%
  ggplot(aes(x=ano,y=situacao,color=situacao)) +
  geom_point(shape = 1) + geom_jitter(shape = 1) + facet_wrap(. ~ Natureza)
```

Observando a evolução do número de orientações completas ao longo dos anos,
percebe-se que o Programa de Pós-Graduação cresceu consideravelmente na
natureza de mestrado após 2010, com uma regressão em 2016.
Entretanto, não há um comportamento linear na evolução do número de orientações
finalizadas. 2014 despontou no número de dissertações de mestrado, mas
este comportamento não se repetiu posteriormente. Enquanto as orientações
de mestrado do Programa parecem bem estabelecidas, as supervisões de
pós-doutorado ainda parecem incipientes, tendo em vista que não despontaram
em nenhum dos anos pesquisados e chegaram a zero registros em 2017.

Bolsas distribuidas por ano

```{r, warning=FALSE, message=FALSE,error=FALSE}
#orient.df %>% filter(bolsa == "SIM") %>%
#ggplot(aes(ano,fill=natureza)) +
#  geom_bar(stat = "count", position = "dodge") +
#  ggtitle("Bolsas disponibilizadas por ano") +
#  theme(legend.position="right",legend.text=element_text(size=7)) +
#  guides(fill=guide_legend(nrow=5, byrow=TRUE, title.position = "top")) +
#  labs(x="Ano",y="Quantidade de bolsas") + scale_y_continuous(limits = c(0, 25))

#Índice de bolsas entre naturezas e evolução temporal

bolsas.df %>%
  ggplot(aes(x=ano,y=ratio*100,color=natureza, group=natureza)) +
  geom_line() + #facet_wrap(. ~ natureza) + #CASO PREFIRA DIVIDIR AS NATUREZAS
  ggtitle("Porcentagem de orientações contempladas por bolsas") +
  theme(legend.position="right",legend.text=element_text(size=7)) +
  guides(fill=guide_legend(nrow=5, byrow=TRUE, title.position = "top")) +
  labs(x="Ano",y="Índice de bolsas")
```

Comparando os gráficos de orientações completas e de bolsas, é possível
perceber que o número de bolsas oferecidas para o Programa acompanhou o
total de orientações de maneira satisfatória ao longo dos anos.
Durante todo o período, todas as naturezas apresentaram um índice de pelo menos
50% de bolsas, chegando a 100% em alguns casos.
Além disso, as teses de pós-doutorado se mostram a natureza de pesquisa melhor
contemplada pelas agências financiadoras, visto que apenas uma das observações
não recebeu bolsa. Por fim, é possível observar que o pico no número de
orientações de mestrado registrado em 2014 não foi tão expressivo em número
de bolsas, caracterizando um ano com elevado número de alunos não bolsistas.

Grafo de proximidade entre pesquisadores do Programa de Pos-Graduacao

```{r, warning=FALSE, message=FALSE,error=FALSE}
plot(g, vertex.label = NA)
```

O grafo acima representa os pesquisadores do Programa de Pós-Graduação em seus vértices e a existência de cooperação entre eles em suas arestas. Portanto, é possível observar que grande parte dos membros do Programa possui um grau de cooperação pequeno, limitado a até dois outros pesquisadores.

Orientações por ano - DEPRECIADA; GRAFICO ABAIXO APRESENTA MELHOR A INFORMAÇÃO

```{r, warning=FALSE, message=FALSE,error=FALSE}
#ggplot(perfil.df.orientacoes, aes(ano, fill=orientacao)) +
#  geom_bar(stat = 'count') +
#  ggtitle('Orientações por ano') +
#  theme(legend.position = 'right') +
#  labs(x='Ano',y='Quantidade de orientações')

#Natureza das orientações por tipo de orientação, ano e andamento

perfil.df.orientacoes %>% group_by(ano, situacao) %>%
  ggplot(aes(x=ano,y=situacao,color=situacao)) +
  geom_point(shape = 1) + geom_jitter(shape = 1) + facet_wrap(. ~ Natureza)
```

A partir do número de orientações por ano e pela natureza destas,
percebe-se que a quantidade de orientações de pós graduações no
sentido restrito era pequena em proporção a outras orientações
conduzidas por PPG por ano, até sua volta em 2015, onde o número
de pós graduações no sentido restrito foram maiores que outras
orientações.


Mestrados e cursos que mais ocorrem por ano

```{r, warning=FALSE, message=FALSE,error=FALSE}
orient.mestrado.df %>%
ggplot(aes(ano, fill=curso)) +
  geom_bar(stat = 'count') +
  ggtitle('Orientações por ano') +
  theme(legend.position = 'right') +
  labs(x='Ano',y='Cursos')

temp <- orient.df %>%
  select(natureza, curso) %>%
  filter(grepl("MESTRADO", str_to_upper(natureza))) %>%
  distinct()
```

Dentre os mestrados nos programas de pós graduação estudados, pode se perceber
o grande domínio em volume da pós graduação em Biologia Microbiana, que na maioria
dos anos corresponde a quase metade das orientações de pós graduação por ano
dentre os PPG estudados.

Publicações de capítulos de livros por ano/país

```{r, warning=FALSE, message=FALSE,error=FALSE}
perfil.df.publicacoes %>%
  filter((tipo_producao %in% c('LIVRO', 'CAPITULO_DE_LIVRO'))) %>%
  group_by(tipo_producao,pais_de_publicacao) %>%
  ggplot(aes(ano,tipo_producao,col=pais_de_publicacao)) +
  geom_point(alpha = 0.7) + geom_jitter() +
  labs(x='Tipo de produção',y='País')
```

Observa-se deficiência de dados quanto ao país de publicação para periódicos,
textos em jornais e artigos aceitos para os PPG analizados. Ainda assim, este
gráfico demonstra bem a heterogeniedade das publicações de livros e/ou capítu-
los no Brasil e demais países.

Perfil-Areas - Questao 12

```{r, warning=FALSE, message=FALSE,error=FALSE}
perfil.areas <- perfil.df.areas.de.atuacao %>%
  left_join(perfil.df, by = "idLattes") %>%
  rowwise() %>% #realizar sum() corretamente
  mutate(orientacoes_concluidas = sum(ORIENTACAO_CONCLUIDA_DOUTORADO,
        ORIENTACAO_CONCLUIDA_POS_DOUTORADO, ORIENTACAO_CONCLUIDA_MESTRADO,
        OUTRAS_ORIENTACOES_CONCLUIDAS, na.rm = TRUE)) %>%
  mutate(publicacoes = sum(CAPITULO_DE_LIVRO, EVENTO, PERIODICO,
        LIVRO, TEXTO_EM_JORNAIS, OUTRAS_PRODUCOES, na.rm = TRUE)) %>%
  select(idLattes, grande_area, area, sub_area, especialidade, orientacoes_concluidas, publicacoes)
class(perfil.areas) <- c("tbl_df", "data.frame") #desfazer rowwise

#Graficos ignorando especialidade e subarea, como incluir estas variaveis?
perfil.areas %>%
  select(-sub_area, -especialidade) %>%
  distinct() %>%
  group_by(publicacoes) %>%
  ggplot(aes(publicacoes, orientacoes_concluidas, color = area)) +
  geom_point(shape = 2, size = .8) + geom_jitter(shape = 2, size = .8) +
  ggtitle('Relação de Orientações Concluídas x Publicações') +
  labs(x='Publicações',y='Orientações concluídas') + facet_wrap(. ~ grande_area, ncol = 2)
```

Relação de produção-orientação pelo número de áreas do pesquisador
Quem trabalha em mais áreas diferentes publica/orienta mais?

```{r, warning=FALSE, message=FALSE,error=FALSE}
perfil.areas %>% 
  select(-sub_area, -especialidade) %>%
  distinct() %>%
  group_by(idLattes, orientacoes_concluidas, publicacoes) %>%
  summarise(num_areas = n()) %>%
  ggplot(aes(publicacoes, orientacoes_concluidas, color = num_areas)) +
  geom_point() +
  ggtitle('Orientações e Publicações pelo Número de Áreas') +
  labs(x='Publicações',y='Orientações concluídas') + facet_wrap(. ~ num_areas)
```

Perfil-Areas - Questao 14

```{r, warning=FALSE, message=FALSE,error=FALSE}
public.eventos.df$`autores-endogeno` <- gsub('\\s+', '', public.eventos.df$`autores-endogeno`)
especialidade.orient <- public.eventos.df %>%
  filter (classificacao == "INTERNACIONAL") %>%
  select (`autores-endogeno`) %>%
  separate_rows(`autores-endogeno`, sep = ";") %>%
  distinct() %>%
  arrange(`autores-endogeno`) %>% mutate(internacional = "Sim") %>%
  right_join(perfil.df, by = c("autores-endogeno" = "idLattes")) %>%
  left_join(perfil.areas, by = c("autores-endogeno" = "idLattes")) %>%
  select(`autores-endogeno`, internacional, especialidade, orientacoes_concluidas) %>% distinct() %>%
  rename(idLattes = `autores-endogeno`)

especialidade.orient[is.na(especialidade.orient)] <- 0 #Remove NAs do dataframe
especialidade.orient$especialidade <- sub("^$", "Não informada", especialidade.orient$especialidade)
especialidade.orient$internacional <- sub(0, "Não", especialidade.orient$internacional)

especialidade.orient %>%
  ggplot(aes(internacional, orientacoes_concluidas, color = especialidade)) +
  geom_point(size = .8) + geom_jitter(size = .8) +
  ggtitle('Orientações concluidas x Participação em congressos internacionais') +
  labs(x='Participacao internacional',y='Orientações concluídas')
```

Grafo - Questao 15
```{r, warning=FALSE, message=FALSE,error=FALSE}
V(g)$programa <- df$Programa
V(g)$orient_dout <- perfil.df$ORIENTACAO_CONCLUIDA_DOUTORADO
V(g)$orient_mest <- perfil.df$ORIENTACAO_CONCLUIDA_MESTRADO
V(g)$publicacao <- perfil.df$PERIODICO
E(g)$eventos <- perfil.df$EVENTO
plot(g, vertex.label = NA,vertex.color=V(g)$publicacao,edge.color=E(g)$eventos)
```